【裁判字號】    99,台抗,951
【裁判日期】    991202
【裁判案由】    違反毒品危害防制條例延長羈押
【裁判全文】
最高法院刑事裁定              九十九年度台抗字第九五一號
抗  告  人  胡顥騵
上列抗告人因違反毒品危害防制條例案件，不服台灣高等法院中
華民國九十九年十月二十八日延長羈押之裁定（九十九年度上訴
字第二六八一號），提起抗告，本院裁定如下：
    主  文
抗告駁回。
    理  由
本件原裁定以抗告人胡顥騵因違反毒品危害防制條例案件，前經
原審法院訊問後，認為犯罪嫌疑重大，而有刑事訴訟法第一百零
一條第一項第一款、第三款情形，非予羈押，顯難進行審判，而
執行羈押，至民國九十九年八月四日羈押期間即將屆滿，其羈押
原因仍然存在，認有繼續羈押之必要，爰依刑事訴訟法第一百零
八條第一項、第五項規定，裁定自九十九年十一月四日起，延長
羈押二月等情，經核於法尚無不合。抗告意旨略以：(一)抗告人並
無串證之虞。就販賣第二級毒品部分，抗告人至原審判決前均坦
承犯行，犯後態度良好，已無串證之必要。就販賣第一級毒品部
分，證人陳登嵩已於偵、審中到庭作證，抗告人已無串證可能。
另與抗告人共同販賣第一級毒品之張烽騏（原名張克誠），雖尚
未到案，然經原審調查結果，張烽騏已羈押於桃園監獄，抗告人
實已無法為何勾串。(二)抗告人並無逃亡之虞。原裁定雖以抗告人
前因另案經通緝到案，認為有事實足認有逃亡之虞。惟抗告人已
深知悔悟、坦承犯行，承認販賣第二級毒品之重罪。亦知將來刑
度之重，若欲逃亡，當無坦承犯行之必要。且抗告人早即提出患
有氣胸而須就醫，若不接受治療，即可能突然因窒息而生休克甚
至死亡之後果，斷無可能為逃亡而甘冒死亡之危險；且氣胸僅得
於大型醫院就醫，一旦掛號即容易遭查獲，因此抗告人逃亡之機
率應屬低微。(三)抗告人實無羈押之必要性，所涉犯者除為重罪外
，實無其他難以追訴、審判或執行之理由存在。爰聲請撤銷羈押
，或具保停止羈押，俾抗告人得就氣胸之病症即刻就醫云云。惟
按對於被告有無刑事訴訟法第一百零一條第一項各款規定之情形
，應否羈押及羈押後其原因是否仍然存在，有無繼續羈押之必要
，俱屬事實問題，法院有依法認定裁量之職權。原裁定以抗告人
前經第一審法院論以共同販賣第一級毒品罪，處有期徒刑十五年
，又販賣第二級毒品三罪，各處有期徒刑三年六月，應執行有期
徒刑十六年，併為相關從刑之諭知，抗告人不服第一審判決提起
上訴，原法院於九十九年八月四日訊問抗告人後，諭知「被告犯
罪嫌疑重大，有逃亡之虞，具有刑事訴訟法第一百零一條第一項
第一款、第三款情形，非予羈押，顯難進行審判，應予羈押」，
並認有羈押抗告人之必要，而裁定執行羈押，有原審之訊問筆錄
、押票回證（均影本）在卷可憑。原裁定以羈押期間即將屆滿，
羈押原因依然存在，而予延長羈押，既已明其依法訊問調查，
衡酌羈押之諸要件及全案情節，認抗告人仍有繼續羈押之必要，
而為如上之裁定，即難謂於法不合。抗告意旨係對原法院之職權
裁量任意指摘，或爭執其無受羈押原因及必要等詞，指摘原裁定
不當，難認為有理由，應予駁回。
據上論結，應依刑事訴訟法第四百十二條，裁定如主文。
中    華    民    國  九十九  年   十二   月    二    日
                      最高法院刑事第二庭
                          審判長法官  莊  登  照  
                                法官  徐  昌  錦  
                                法官  許  錦  印  
                                法官  蔡  名  曜  
                                法官  葉  麗  霞  
本件正本證明與原本無異
                                      書  記  官  
中    華    民    國  九十九  年   十二   月    八    日
                                                      Ｑ

司法院資訊處製作；財團法人民間司法改革基金會備份。
